【裁判字號】    92,易,106
【裁判日期】    920313
【裁判案由】    贓物
【裁判全文】
臺灣彰化地方法院刑事判決                          九十二年度易字第一六號
    公  訴  人  臺灣彰化地方法院檢察署檢察官
    被      告  丙○○
右列被告因贓物案件，經檢察官提起公訴（九十一年度偵字第六八四四號），本院判
決如左：
    主      文
丙○○收受贓物，累犯，處拘役肆拾日，如易科罰金，以佰元折算壹日。
    事      實
一、丙○○前因竊盜案件，經臺灣台中地方法院判處有期徒刑八月確定，於民國九十
    一年一月九日執行完畢。詎仍不知警惕，於九十一年八月十四日中午時分在台中
    巿中興大學門口巧遇友人「楊崇德」（綽號阿吉，其餘年籍住所均不詳），對「
    楊崇德」所借予之車號ＪＱＣ─八００號重型機車係來路不明之贓車（按該機車
    係陳慶梅所有，於九十一年八月十四日十五時許，在台中巿東區○○街二十七號
    前始發現失竊），雖有所認識，卻仍予以收受，並供己騎乘使用。嗣於同年八月
    二十四日十一時四十分許，騎乘前開重型機車，行經台中縣大里巿永興路一一五
    號前時，適為警查獲。
二、案經台中縣警察局霧峰分局報請台灣台中地方法院檢察署檢察官呈請台灣高等法
    院台中分院檢察署檢察長核轉臺灣彰化地方法院檢察署檢察官偵查起訴。
    理      由
一、訊據被告丙○○固坦承自「楊崇德」處收受前開機車，惟矢口否認有何收受贓物
    犯行，辯稱：「借用機車時「楊崇德」有交付行車執照及鑰匙，所以未意識到該
    機車是贓車，借用迄今尚未加過油。」云云。惟查：ＪＱＣ─八００號重型機車
    係陳慶梅所有，於九十一年八月十四日十五時許，在台中巿東區○○街二十七號
    前始發現失竊一情，業據被害人陳慶梅之夫甲○○於警詢中陳述綦詳，並有車輛
    竊盜─車牌失竊資料個別查詢報表─查詢車輛認可資料一份附卷可稽，是該機車
    確屬贓車無訛。另被告雖於偵查中稱「楊崇德」係其交往十多年之友人，然其於
    台灣台中地方法院檢察署檢察官偵訊時，稱該機車係向「楊崇吉」借用，於臺灣
    彰化地方法院檢察署檢察官偵訊時，則又改稱是向「楊聰德」借用，於本院審理
    中則稱是向「楊崇德」（綽號阿吉）借用，對於該友人之姓名供詞已前後反覆。
    且除「楊崇德」之姓名及0000000000號連絡電話外，完全無法提供其
    所稱「楊崇德」之其他資料，且被告亦自承已有多年未曾見過「楊崇德」，對於
    此等多年未見之泛泛之交卻能慷慨借予重型機車一台，且完全未約定返還時間、
    地點、方法，所交付之行車執照上所載車主又係一不認識之女子而非「楊崇德」
    ，被告豈會對於該機車來源之合法性不生懷疑。況依被告提供之聯絡電話查得之
    使用人係乙○○（七十年次，住彰化縣和美鎮），經提示被告，卻又表示不認識
    。綜上所述，被告對於前揭機車確已有贓物之認識，其仍執前詞為辯，顯不符常
    情，委無足採。本件事證明確，被告贓物犯行足堪認定。
二、核被告丙○○所為，係犯刑法三百四十九條第一項之收受贓物罪。被告前因竊盜
    案件，經臺灣台中地方法院判處有期徒刑八月確定，於九十一年一月九日執行完
    畢一節，此有卷附臺灣高等法院被告全國前案紀錄表、台灣彰化地方法院檢察署
    刑案資料查註紀錄表可憑，其受有期徒刑之執行完畢，五年內再犯本件有期徒刑
    以上之罪，為累犯，應依法加重其刑。爰審酌被告之品行、犯罪之動機、目的、
    手段、對被害人所生之危害及其犯罪後之態度等一切情狀，量處如主文所示之刑
    ，並諭知易科罰金之折算標準，以資懲儆。扣案之鑰匙一支，並非被告所有，已
    據被告供明無誤，爰不予宣告沒收，附此敘明。
據上論斷，應依刑事訴訟法第二百九十九條第一項前段，刑法第三百四十九條第一項
、第四十七條、第四十一條第一項前段，罰金罰鍰提高標準條例第一條前段、第二條
，判決如主文。
本案經檢察官楊忠城到庭執行職務。
中      華      民      國    九十二    年      三      月     十三     日
                                臺灣彰化地方法院刑事第二庭
                                    法      官  李  水  源
右正本證明與原本無異。
如不服本判決，應於判決送達後十日內向本院提出上訴狀( 須附繕本 )。
告訴人或被害人對於判決如有不服具備理由請求檢察官上訴者，其上訴期間之計算係
以檢察官收受判決正本之日期為準。
                                    法院書記官  廖  建  興
中      華      民      國    九十二    年      三      月     十八     日
附錄本案論罪科刑法條全文：
刑法第三百四十九條
收受贓物者，處三年以下有期徒刑、拘役或五百元以下罰金。
搬運、寄藏、故買贓物或為牙保者，處五年以下有期徒刑、拘役或科或併科一千元以
下罰金。
因贓物變得之財物，以贓物論。


司法院資訊處製作；財團法人民間司法改革基金會備份。
